【裁判字號】    95,上易,1752
【裁判日期】    951107
【裁判案由】    背信
【裁判全文】
臺灣高等法院刑事判決                95年度上易字第1752號
上  訴  人  臺灣臺北地方法院檢察署檢察官
被      告  甲○○
                      樓
選任辯護人  莊國明  律師
            劉懷先  律師
上列上訴人因被告背信案件，不服臺灣臺北地方法院95年度易字
第1193號，中華民國95年7月25日第一審判決（起訴案號：臺灣
臺北地方法院檢察署95年度偵字第2507號），提起上訴，本院判
決如下：
    主  文
上訴駁回。
    理  由
一、本案經本院審理結果，認第一審判決對被告甲○○為無罪之
    諭知，核無不當，應予維持，並引用第一審判決書記載之證
    據及理由（如附件）。
二、檢察官上訴意旨以：檢察官循告訴人請求上訴，上訴意旨略
    以：（一）被告逕將告訴人公司二百萬，轉投資寶網公司，
    事前未經告訴人公司董事會及股東會同意，事後未經追認，
    此有公司代表人康福財、證人黃淑娟、潘榮釧、龔漢珍、凌
    徵鈜之證述暨告訴人公司91年4月13日會議紀錄單可證，顯
    見被告確有背信行為。（二）依證人吳維西之證詞可知，其
    既未全程參與90年12月股東會之過程，亦不能肯定凌徵鈜所
    言「小事」是否包含轉投資一案，自不得據其證言認定事實
    。又被告係在91年1月告知告訴人轉投資一事，若已得告訴
    人同意，何以遲91年5月始自行出資二百萬元投資寶網公司
    ？足徵90年12月底及91年1月初，告訴人均無同意轉投資。
    （三）被告所提之「費用報乙存91年1月份」，告訴人未曾
    收受，且其上亦無告訴人印文，是難認證據能力，另證人黃
    淑娟亦稱未收到費用報核表，何以原審未審酌此點。（四）
    觀諸91年4月13日會議紀錄，被告於該期日前，確未得到告
    訴人股東或董事會同意轉投資，原審竟曲解其意，實有違誤
    云云。
三、惟查：證人吳維西雖無法證實易新公司於90年底股東會中有
    無決議同意轉投資寶網公司，惟可認定該次會議之議程包括
    轉投資寶網公司一案；且本案告訴人易新公司代表人乙○○
    亦自承，公司業務都是被告在處理等情，再以本案轉投資寶
    網公司200萬元之行為並非讓與易新公司全部財產或營業，
    亦與公司法第185條規定之公司行為不符，實難逕認此投資
    案非經公司董事會或股東會之決議始可執行。是以關於轉投
    資寶網既屬90年底股東會之議程，並經人凌徵鈜當眾表示都
    是總經理可以決定的小事，衡諸被告身為易新公司總經理，
    負責公司實際業務營運等情，則被認轉投資寶網公司一事已
    經該次股東會同意由被告本於總經理之職權予以執行，自非
    無據。又被告提出之「費用報核表--乙存91年1月份」，業
    據證人馮秀茹明確證述該等報表蓋印後即寄往高雄予乙○○
    等人審閱，其上雖無印文，然觀諸告訴人代表人乙○○當庭
    提出之零用金費用明細表，亦非每1張均蓋有被告印文或乙
    ○○印文，自不能僅以有無蓋印一點逕予否認上開「費用報
    核表」之真正。且該「費用報核表」上既已載明轉投資200
    萬元之意旨，是可認定告訴人代表人乙○○於隔月收受該91
    年1月份費用明總表時，即已悉被告匯款200萬元投資寶網公
    司之事。財福並未立即召開股東會或董事會表示反對意見，
    被告主觀上認為轉投資案已認可，是其所辯無不法意圖或違
    背任務，應屬可信。再者，由91年4月13日會議紀錄單之語
    意可知：被告原訂由易新公司投資寶網公司400萬元，其中
    200 萬元已匯出，因此股望了解投資寶網公司之損益情況，
    另200萬元則尚未匯出，被告亦有意自己出資200萬元，故於
    該次會議中徵詢股東意見等情，甚為明確。至告訴人代表人
    乙○○、證人黃淑娟、潘榮釧、龔漢珍、凌徵鈜所述關於91
    年4月13日臨時股東會討論內容，因與告訴人提出之股東會
    議紀錄單所載內容，有所出入，實難據信。綜上，本件並無
    積極證據足資證明被告於投資之初有何為寶網公司不法利益
    之意圖、或損害易新公司之意圖而為違背任務之行為。原審
    因認被告行為轉投資寶網公司200萬元之行為，與刑法第342
    條背信罪之構成要件不符而為無罪判決之諭知，經核並無違
    背經驗法則及論理法則。上訴意旨仍執陳詞，謂被告有背信
    行為云云，指摘原判決不當，為無理由，應予駁回。
據上論斷，應依刑事訴訟法第368條，判決如主文。
本案經檢察官呂文忠到庭執行職務。
中    華    民    國    95    年    11    月    7     日
                  刑事第十九庭  審判長法  官  宋  祺
                                      法  官  陳憲裕
                                      法  官  吳鴻章
以上正本證明與原本無異。
不得上訴。
                                      書記官  魏淑娟
中    華    民    國    95    年    11    月    9     日


司法院資訊處製作；財團法人民間司法改革基金會備份。
